【裁判字號】    98,交聲,1811
【裁判日期】    980630
【裁判案由】    聲明異議
【裁判全文】
臺灣高雄地方法院交通事件裁定      98年度交聲字第1811號
原處分機關  高雄市政府交通局
法定代理人  王國材
異  議  人  甲○○  48歲民.
即受處分人
上列異議人因違反道路交通管理處罰條例案件，對於高雄市政府
交通局民國98年6 月15日高市交裁字第裁32-BD0000000號違反道
路交通管理事件裁決書，聲明異議，本院裁定如下：
    主      文
異議駁回。
    理      由
一、原處分意旨略以：異議人即受處分人甲○○所有車牌號碼YP
    -7708 號自用小客車，於民國98年4 月19日11時35分，行經
    高雄市○○區○○路、土庫路口時，有在多車道右轉彎，不
    先駛入外側車道之違規，經警依取締照片，逕行開單舉發後
    ，不服申請原處分機關裁決後認仍有上述違規情事，爰依道
    路交通管理處罰條例第48條第1 項第4 款，裁處罰鍰新台幣
    （下同）600 元等語。
二、異議意旨則以：異議人因前車未駛離，鳴笛後仍無前進，始
    繞道右轉，並無故意違規云云，依法聲明異議，請求撤銷原
    處分。
三、汽車駕駛人轉彎時，有下列情形之一者，處600 元以上1800
    元以下罰鍰：…(四)在多車道右轉彎，不先駛入外側車道，道
    路交通管理處罰條例第48條第1 項第4 款定有明文。
四、本件異議人於前揭時、地，有在多車道右轉彎，不先駛入外
    側車道之情，有卷附取締照片（本院卷第2 頁）、高雄市政
    府警察局舉發違反道路交通管理事件通知單（本院卷第3頁
    ）、高雄市政府交通局違反道路交通管理事件裁決書（本院
    卷第7 頁）在卷可稽，堪以認定。
五、異議人雖辯稱因前車未駛離，鳴笛後仍無前進，伊才繞道右
    轉，並非故意違規云云。惟查，從取締照片顯示異議人所有
    車牌號碼YP-7708 號自用小客車在右轉彎時，前方另有一自
    小客車準備右轉彎，依法異議人當應等前方車輛轉彎後再依
    序右轉彎，然異議人卻從內側車道違規超越前方車輛逕行右
    轉彎，故原處分機關認定異議人有駕車在多車道右轉彎，不
    先駛入外側車道之違規，並無違誤。
六、綜上所述，異議人確有裁決書上所載之違規情事，異議人上
    述所辯，並無足取。原處分機關依道路交通管理處罰條例第
    48條第1 項第4 款規定，對異議人裁處罰鍰600 元，並無違
    誤。異議人猶執上詞聲明異議，洵無理由，應予駁回。
據上論斷，應依道路交通案件處理辦法第19條，裁定如主文。
中    華    民    國    98    年    6     月    30    日
                            交通法庭  法  官  曾仁勇
以上正本證明與原本無異。
如不服本裁定應於送達後5日內向本院提出抗告狀。
中    華    民    國    98    年    6     月    30    日
                                      書記官  王紀芸


司法院資訊處製作；財團法人民間司法改革基金會備份。
